【裁判字號】    97,交聲,1297
【裁判日期】    980831
【裁判案由】    聲明異議
【裁判全文】
臺灣臺南地方法院交通事件裁定    97年度交聲字第1297號
移送機關    交通部公路總局嘉義區監理所麻豆監理站
異議人即
受處分人    甲○○
上列受處分人因違反道路交通管理處罰條例案件，對於交通部公
路總局嘉義區監理所麻豆監理站民國97年12月22日所為之裁決處
分（處分案號：麻監裁罰字第裁75-M00000000號），聲明異議，
本院裁定如下：
    主  文
異議駁回。
    理  由
一、原處分意旨略以：異議人即受處分人甲○○（下稱異議人）
    駕駛牌照號碼D5-5559號自用一般小客車，於民國（下同）9
    7年11月16日21時58分，在台1線與新市新港社，因駕車行經
    有燈光號誌之交岔路口闖紅燈，在前行車之右側超車，違反
    處罰條例之行為，拒絕停車接受稽查而逃逸，遭警逕行製單
    舉發，嗣經交通部公路總局嘉義區監理所麻豆監理站（下稱
    移送機關）依道路交通管理處罰條例第53條第1項、第47條
    第1項第3款、第60條第1項、第63條第1項第1款、第3款（原
    裁決書漏載第1項第1款、第3款）及違反道路交通管理事件
    統一裁罰標準表等規定，合計裁處罰鍰新台幣6,900元，並
    記違規點數4點。
二、本件聲明異議意旨略以：
  (一)異議人對於遭舉發駕車行經有燈光號誌管制之交岔路口闖紅
    燈一事，並無異議。
  (二)異議人否認有在前行車之右側超車及開車拒絕盤查而逃逸之
    行為，雖然當時闖紅燈在先，但是並未看到職勤員警攔查，
    若因此就開不服取締之罰單，實為莫須有，為此聲明異議等
    語。
三、按汽車駕駛人，行經有燈光號誌管制之交岔路口闖紅燈者，
    處以新臺幣1,800元以上5,400元以下罰鍰，並計違規點數3
    點；汽車駕駛人超車時，在前行車之右側超車者，處新臺幣
    1,200元以上2,400元以下罰鍰，並記違規點數1點；按汽車
    駕駛人，駕駛汽車有違反本條例之行為，經交通勤務警察或
    依法令執行交通稽查任務人員制止時，不聽制止或拒絕停車
    接受稽查而逃逸者，除按各該條規定處罰外，處新臺幣3,00
    0元以上6,000元以下罰鍰。道路交通管理條例第53條第1項
    第47條第1項第3款、第60條第1項及第63條第1項第1款、第3
    款分別定有明文。
四、經查：
  (一)異議人遭警舉發，於上開時、地，駕駛牌照號碼D5-5559號
    自用一般小客車，在台1線與新市新港社，有駕車行經有燈
    光號誌之交岔路口闖紅燈，在前行車之右側超車，違反處罰
    條例之行為，拒絕停車接受稽查而逃逸等違規事實，有異議
    人提出採證錄影光碟1份附卷可參。
  (二)異議人對闖紅燈一節雖不否認，惟辯稱並無在前行車之右側
    超車及拒絕停車接受稽查而逃逸等行為云云，然經本院勘驗
    異議人所提出之錄影光碟，勘驗結果為：「畫面一出現，看
    見兩台汽車併排停在路口等紅燈，在紅燈情況下，有一車輛
    由後方駛至該路口，並自併排停等紅燈之自小客車右方闖越
    該交岔路口後，隨即將車子拉回內側車道行駛，此時有聽到
    嗶嗶之哨音聲。」，而異議人亦不否認其係上開錄影光碟中
    之駕駛人。由上開勘驗結果可知，異議人確實於紅燈情況下
    ，由前行車之右側超車通過交岔路口，並在值勤員警吹哨音
    要求停車之情況下，仍拒絕停車接受稽查而逃逸，因此，異
    議人前開所辯，實不足採。從而，異議人之上述違規事實，
    應堪認定。
五、綜上所述，異議人於前揭時、地有闖紅燈、由前車右側超車
    ，及違反道路交通管理處罰條例之行為，拒絕接受稽查而逃
    逸等違規行為，應堪認定。則移送機關據以援引道路交通管
    理處罰條例第53條第1項、第47條第1項第3款、第60條第1項
    、第63條第1項第1款、第3款及違反道路交通管理事件統一
    裁罰標準表等規定，合計裁處異議人罰鍰6,900元，並記違
    規點數4點，核無違誤或不當，本件異議為無理由，應予駁
    回。
六、據上論斷，應依道路交通管理處罰條例第87條第2項、道路
    交通案件處理辦法第19條，裁定如主文。
中    華    民    國    98    年    8     月    31    日
                     交通法庭   法  官   陳淑勤
以上正本證明與原本無異。
如不服本裁定，應於送達後5日內，向本院提出抗告狀。
                                書記官   謝國欽
中    華    民    國    98    年    8     月    31    日


司法院資訊處製作；財團法人民間司法改革基金會備份。
